【裁判字號】    89,上易,1700
【裁判日期】    890531
【裁判案由】    侵占
【裁判全文】
臺灣高等法院刑事判決                          八十九年度上易字第一七號
    上  訴  人  臺灣桃園地方法院檢察署檢察官
    被      告  甲○○
右上訴人因被告侵占案件，不服臺灣桃園地方法院八十八年度易字第二五五○號，中
華民國八十九年三月二十日第一審判決（起訴案號：臺灣桃園地方法院檢察署八十八
年度偵字第五四七四號）提起上訴，本院判決如左：
    主      文
上訴駁回。
    事      實
一、甲○○前因竊盜等案件，經臺灣桃園地方法院判處有期徒刑一年二月確定，於民
    國八十五年七月二十四日執行完畢，猶不知悔改，復於八十七年十二月二十一日
    上午九時許，駕駛其向友人葉志鍇借用葉志鍇之父乙○○所有之車號ＫＦ─二０
    ０一號自用小客車，行經桃園縣中壢市○○○路○段「榮民服務處」前時，因與
    詹志偉駕駛車號不詳之自用小客車發生車禍，致上開乙○○所有之自用小客車受
    損，甲○○即於同日與詹志偉達成民事和解，同意「由詹志偉賠付新台幣（下同
    ）七萬五千元，再由甲○○賠付（轉交）車主（乙○○）」，並簽訂和解書一紙
    ，詎甲○○自詹志偉之母張明玥處取得前揭七萬五千元後，竟萌生為自己不法所
    有之意圖，將前揭七萬五千元侵占入己，並予以花用殆盡，嗣經上開自用小客車
    車主乙○○屢次通知甲○○出面解決，均未獲置理，始悉上情。
二、案經被害人乙○○訴由台灣桃園地方法院檢察署檢察官偵查起訴。
    理      由
一、被告甲○○經合法傳喚，無正當之理由不到庭，據其於本院訊問時，則對右揭事
    實均坦承不諱，並經告訴人乙○○及證人即告訴人乙○○之妻葉張勤枝、證人即
    詹志偉之母張明玥於原審證述屬實，且有和解書影本附卷足稽，本件事證明確，
    被告犯行，堪以認定。
二、核被告甲○○所為，係犯刑法第三百三十五條第一項之侵占罪。被告前因竊盜等
    案件，經臺灣桃園地方法院判處有期徒刑一年二月確定，於八十五年七月二十四
    日執行完畢，此有本院被告全國前案紀錄表一件在卷可憑，其於有期徒刑執行完
    畢後五年以內再犯本件有期徒刑以上之罪，為累犯，應依刑法第四十七條規定加
    重其刑。
三、原審認被告罪證明確，適用刑法第三百三十五條第一項、第四十七條，罰金罰鍰
    提高標準條例第一條前段之規定，並審酌被告素行、犯罪動機、目的、手段、侵
    占之款項為七萬五千元、所生之危害及被告犯罪後之態度等一切情狀，量處有期
    徒刑四月，認事用法，核無不合，量刑亦屬適當。查被告又與告訴人乙○○成立
    民事和解，賠償告訴人損失，有和解書乙紙在卷可稽，檢察官上訴意旨謂被告不
    迫還侵占款項，犯後毫無悔意，原判決量刑過輕云云，指摘原判決不當，為無理
    由，應予駁回。
四、被告甲○○經合法傳喚，無正當之理由不到庭，爰不待其陳述，逕行判決。
據上論斷，應依刑事訴訟法第三百六十八條、第三百七十一條，判決如主文。
本案經檢察官林永義到庭執行職務。
中     華     民     國    八十九   年       五       月     三十一     日
                             臺灣高等法院刑事第十五庭
                                 審判長法  官  房  阿  生
                                       法  官  胡  泉  田
                                       法  官  雷  元  結
右正本證明與原本無異。
不得上訴。
                                       書記官  梁  雅  華
中    華     民     國    八十九   年       六       月       二       日
附錄：本案論罪科刑法條全文
刑法第三百三十五條第一項
意圖為自己或第三人不法之所有，而侵占自己持有他人之物者，處五年以下有期徒刑
、拘役或科或併科一千元以下罰金。


司法院資訊處製作；財團法人民間司法改革基金會備份。
